【裁判字號】    97,交抗,229
【裁判日期】    970521
【裁判案由】    聲明異議
【裁判全文】
臺灣高等法院高雄分院刑事裁定         97年度交抗字第229號
抗告人即
受處分人  甲○○
上列抗告人因交通違規聲明異議案件，不服臺灣高雄地方法院中
華民國97年3 月27日裁定（97年度交聲更一字第2 號），提起抗
告，本院裁定如下：
    主  文
抗告駁回。
    理  由
一、抗告意旨略以：（一）抗告人甲○○即受處分人甲○○原持
    有職業聯結車駕駛執照，只係被吊銷而已，並非無照駕駛，
    所謂無照駕駛指從未有駕駛經驗，而抗告人之職業聯結車駕
    照，係經依法考試取得，合法擔任職業駕駛，並有多年駕駛
    經驗，原處分機關及原審裁定推論錯誤。（二）抗告人甲○
    ○雖經吊銷駕照，僅屬於駕照暫停扣押而已，並未禁止擔任
    駕駛工作，抗告人甲○○在駕照吊扣期間，如有再擔任駕駛
    行為，僅依法處違規駕駛而已，並非屬違反道路交通管理處
    罰條例第21條之1 第1 項第2 款之規定。（三）本件處罰新
    台幣86,000元，該款係依據何種法律或條文之計算方法，原
    處分機關及原審裁定均未敘明，明顯違反裁判，為此提起抗
    告等語。
二、經查：抗告人甲○○前於民國（以下同）85年9 月19日因駕
    駛XR-808號車肇事致對方受傷後未及時下車處理而駛離，經
    永久吊銷職業聯結車駕駛執照。嗣於10年後之95年11月27日
    下午4 時18分許，駕駛車號X8-053號之營業貨櫃曳引車行駛
    於國道1 號，行經國道1 號北上349.4 公里處時，因任意於
    外線車道倒車，經內政部警政署國道公路警察局第五警察隊
    之值勤員警攔停，查驗抗告人甲○○之駕照後，發現抗告人
    甲○○之職業聯結車駕駛執照業經吊銷，而僅領有機器腳踏
    車執照，乃依道路交通管理處罰條例第21條之1 第1 項第2
    款、第33條第1 項第7 款製單舉發等情，有高雄市○○○○
    道路交通管理事件高市府交裁字第32-Z00000000號、85-87
    高市裁警字第1114號裁決書各1 份、內政部警政署國道公路
    警察局公警局交字第Z00000000 號（其舉發違反法條誤載為
    道路交通管理處罰條例第21條之1 第1 項第5 款）、公警局
    字（84）第0000000 號舉發違反道路交通管理事件通知單各
    1 紙、抗告人甲○○駕照基本資料查詢結果、違規查詢報表
    、駕駛執照吊銷執行單各1 份在卷可稽，且為抗告人甲○○
    所不爭執，是抗告人甲○○於95年11月27日下午4 時18分許
    ，在國道1 號，行經國道1 號北上349.4 公里處，有任意於
    外線車道倒車之違規行為，應堪認定。
三、抗告人甲○○因上開永久吊銷證照處分，已喪失於道路駕駛
    交通工具之權利及資格，已如前述，然汽車駕駛人受吊扣或
    吊銷駕駛執照處分時，吊扣或吊銷其持有各級車類之駕駛執
    照，不包含機器腳踏車駕駛執照在內，此經交通部62年4 月
    6 日 (62) 交路字第26106 號函釋在案。又抗告人甲○○所
    持有之機車駕照自72年5 月10日考領、89年1 月11日發照迄
    今仍屬有效，並未因上開交通違規事件裁罰吊銷其駕駛執照
    而一併失效，復有高雄市政府交通局97年3 月12日高市交裁
    字第0970011559號函在卷可按（見原審卷第7 頁）。抗告人
    甲○○所持有之機車駕駛執照既尚屬有效，則原處分機關援
    引道路交通管理處罰條例第21條之1 第1 項第2 款規定：「
    汽車駕駛人駕駛聯結車、大客車、大貨車，有下列情形之一
    者，汽車所有人及駕駛人各處新臺幣40,000元以上80,000元
    以下罰鍰，並當場禁止其駕駛：…二、領有機器腳踏車駕駛
    執照駕車」予以裁罰，應無違誤。因抗告人甲○○原持有之
    職業聯結車駕駛執照既已被永久吊銷，而變成僅領有機車駕
    照，卻於95年11月27日下午駕駛車號X8-053號之營業貨櫃曳
    引車，顯已違規，從而原處分機關援引上開道路交通管理處
    罰條例第21條之1 第1 項第2 款規定，裁處抗告人甲○○罰
    鍰新臺幣86,000元，並無不當，原審駁回其聲明異議，核無
    不合，其抗告為無理由，應予駁回。
三、據上論結，應依道路交通案件處理辦法第26條，刑事訴訟法
    第412 條裁定如主文。
中    華    民    國    97    年    5     月    21    日
                    刑事第六庭    審判長法  官  邱永貴
                                        法  官  李嘉興
                                        法  官  張盛喜
以上正本證明與原本無異。
不得再抗告。
中    華    民    國    97    年    5     月    21    日
                                        書記官  黃一秋


司法院資訊處製作；財團法人民間司法改革基金會備份。
